# 可不可以要求查阅拟被投资方母公司的报表呢？

提问人：柠柠檬 时间：2011-12-19 17:27:00
请教老师：如果想投资于某个公司，占40%股份，对其母公司（占60%）的财务状况不清楚，有没有理由要求查阅其母公司的审计报告或财务报表呢？

回答人：chenyiwei
这种问题，属于法律上既没有强制性规定，也没有禁止性规定的领域，可由各方协商确定。关键是你要提供出要求查阅其母公司报表的充分的、令人信服的理由。当然母公司并不负有开放其账册供你查阅的义务。